【裁判字號】    95,裁,2060
【裁判日期】    950914
【裁判案由】    有關核發證明事務
【裁判全文】
最  高  行  政  法  院  裁  定
                                     95年度裁字第02060號
上  訴  人  乙○○
被 上訴 人  行政院國軍退除役官兵輔導委員會
代  表  人  甲○○
被 上訴 人  行政院國軍退除役官兵輔導委員會
            屏東縣榮民服務處
代  表  人  張昭禮
上列當事人間因有關核發證明事務事件，上訴人對於中華民國94
年5月5日高雄高等行政法院93年度訴字第854號判決，提起上訴
，本院裁定如下：
    主  文
上訴駁回。
上訴審訴訟費用由上訴人負擔。
    理  由
一、按對於高等行政法院判決上訴，非以其違背法令為理由，不
    得為之，行政訴訟法第242條定有明文。是對於高等行政法
    院判決上訴，若未具體說明原判決違背何項法令、不適用或
    如何適用不當之具體情事，即非主張原判決違背法令以為上
    訴理由，其上訴不應准許。
二、查本件上訴意旨略以：上訴人雖與訴外人程芳昌生前離婚，
    惟離婚後為照顧重病之程芳昌與四個幼小子女，仍與其同住
    ，依民事訴訟法第582條、第357條及民法第1123條、軍人及
    其家屬優待條例第3條規定，上訴人應為共同生活之人，應
    為家屬，此有上訴人每次申請遺眷證明所附呈四個證人可證
    。另訴外人程芳昌因公傷病退伍領有榮民證，為何沒享榮民
    同等就養資格待遇？一次領退休金後至糖廠自謀生活就不是
    榮民？與訴外人程芳昌同服務於屏東辦事處處長劉君俠一次
    領有退休金至今仍有申請生活補助費每月新台幣18,000元，
    上訴人之第二任丈夫周明火與程芳昌同年亦領有每月退休俸
    ，請依職權傳審或調查。被上訴人行政院國軍退除役官兵輔
    導委員會民國87年11月7日（87）輔壹字第19856號函、88年
    8月3日（88）輔壹字第14144號函稱訴外人程芳昌49歲去世
    ，未滿61足歲，生前即不符合就養條件，無法支領就養榮民
    生活補助費，惟全省退伍榮民自退伍就有輔導就業就養，請
    依職權查證。再者，依戰士授田憑據處理條例之規定，訴外
    人程芳昌服役12年因公傷病退伍，服役時有功勳章，惟上訴
    人只申領1個基數而已，公平嗎？請依法調查，使真正需要
    救助榮民得到政府救助等語。經核上訴論旨，旨在述說原處
    分不當之理由及聲請調查證據，惟對原判決究竟有何違背法
    令之事由，並未具體指明。參照首揭規定，其上訴難認為合
    法，應予駁回。
三、依行政訴訟法第249條第1項前段、第104條、民事訴訟法第
    95條、第78條，裁定如主文。
中    華    民    國    95    年    9     月    14    日
                  第五庭審判長法  官  鄭  淑  貞
                              法  官  黃  合  文
                              法  官  吳  明  鴻
                              法  官  林  茂  權
                              法  官  鄭  小  康
以  上  正  本  證  明  與  原  本  無  異
中    華    民    國    95    年    9     月    14    日
                              書記官  王  福  瀛


司法院資訊處製作；財團法人民間司法改革基金會備份。
